臺灣彰化地方法院刑事判決
111年度簡上字第33號
上  訴  人  臺灣彰化地方檢察署檢察官   
被      告  陳孝泓





上列上訴人因被告違反毒品危害防制條例案件，不服本院民國11
0年12月13日110年度簡字第1729號第一審刑事簡易判決（聲請簡
易判決處刑書案號：110年度毒偵字第939號），提起上訴，本院
管轄第二審合議庭判決如下：
    主  文
上訴駁回。
    犯罪事實及理由
一、本院審理結果，認原審判決認事用法及量刑均無不當，應予
    維持，除證據補充「被告於本院之自白、欣生生物科技股份
    有限公司（下稱欣生公司）民國111年1月3日報告編號IC142
    051號濫用藥物尿液檢驗報告（下稱欣生公司檢驗報告）」
    外，其餘均引用原審判決記載之犯罪事實、證據及理由（如
    附件）。
二、上訴人即檢察官上訴意旨略以：因行政院衛生福利部食品藥
    物管理署業於110年11月3日以FDA品字第1101108516號函暫停立
    人醫事檢驗所(高雄)全部濫用藥物尿液檢驗項目之檢驗，且該
    所自110年1月1日至110年10月25日收檢之尚未銷毀尿液檢體，
    目前委由欣生公司及正修科技大學辦理查驗中。為顧及被告
    之權益，爰提起上訴等語。
三、查被告尿液經檢察官送欣生公司檢驗後，呈安非他命、甲基
    非他命陽性反應，有前揭欣生公司檢驗報告附卷可按，足徵
    被告坦認本案施用第二級毒品甲基安非他命核與事實相符，
    堪可採信，原審判決認被告施用第二級毒品甲基安非他命之
    犯行事證明確，並無違誤。　　
四、又原審以被告之責任為基礎，審酌被告前因施用毒品案件，
    經送觀察、勒戒及經法院判處罪刑後，再犯本案施用毒品犯
    行，足見戒毒意志不堅，所為並非可取，並考量其犯後已坦
    承犯行之態度，暨衡酌其自述為國中畢業之智識程度、業工
    、家庭經濟小康之生活狀況等一切情狀，對被告據以論罪科
    刑，判處被告有期徒刑4月，如易科罰金，以新臺幣壹仟元
    折算壹日，其認事用法無違誤或不當之處，量刑亦係斟酌卷
    內資料及刑法第57條規定所定之一切情狀，在法定刑度內酌
    量科刑，乃妥適反應被告所為犯罪事實與全案情節，而為適
    當之量刑，並無失之過輕或過重之處；且就扣案第二級毒品
    甲基安非他命7包之違禁物（含外包裝袋7個，驗餘淨重合計
    為58.5881公克），依毒品危害防制條例第18條第1項前段規
    定，諭知沒收銷燬；就被告所有供犯本案犯行所用之扣案塑
    膠鏟管1支，依刑法第38條第2項前段規定，諭知沒收，也均
    適法，即應予維持。據上，檢察官執以前詞上訴，並無理由
    ，應予駁回。
五、依刑事訴訟法第455條之1第1項、第3項、第368條、第373條
    ，判決如主文。
本案經檢察官吳宇軒聲請簡易判決處刑及提起上訴，檢察官林士
富到庭執行職務。
中　　華　　民　　國　　111 　年　　4 　　月　　20　　日
                  刑事第五庭    審判長法官  周淡怡
                                    法  官  陳德池
                                    法  官  吳芙如
以上正本證明與原本無異。
本件不得上訴。　　　　　　　　　　　　　　　　
中　　華　　民　　國　　111 　年　　4 　　月　　20　　日
                                    書記官  楊蕎甄
　　　　　　　　　　　　　　　　
【附件一】
臺灣彰化地方法院刑事簡易判決
110年度簡字第1729號
聲　請　人　臺灣彰化地方檢察署檢察官     
被　　　告　陳孝泓　男　(民國00年0月00日生)
　　　　　　　　　　身分證統一編號：Z000000000號
　　　　　　　　　　住○○市○○區○○里00鄰○○○路000
　　　　　　　　　　巷00號4樓
上列被告因違反毒品危害防制條例案件，經檢察官聲請以簡易判
決處刑（110年度毒偵字第939號），本院逕以簡易判決如下：
    主  文
陳孝泓施用第二級毒品，累犯，處有期徒刑肆月，如易科罰金，
以新臺幣壹仟元折算壹日。扣案之第二級毒品甲基安非他命柒包
（含外包裝袋柒個，驗餘淨重為伍拾捌點伍捌捌壹公克）均沒收
銷燬之；扣案之塑膠鏟管壹支沒收。
    犯罪事實及理由
一、本案犯罪事實、證據及應適用之法條，除：犯罪事實欄一、
    倒數第3行「驗後總淨重61.5135公克」更正為「驗餘淨重58
    .5881公克」外，餘均引用檢察官聲請簡易判決處刑書之記
    載（如附件）。
二、爰以被告之責任為基礎，並審酌其前因施用毒品案件，經送
    觀察、勒戒及經法院判處罪刑後，再犯本案施用毒品犯行，
    足見其戒毒意志不堅，所為並非可取，然考量其犯後已坦承
    犯行之態度，暨衡酌其自述為國中畢業之智識程度、業工、
    家庭經濟小康之生活狀況（見毒偵卷第8頁）等一切情狀，
    量處如主文所示之刑，並諭知易科罰金之折算標準。末查，
    扣案之晶體7包，經送鑑定結果，均檢出第二級毒品甲基安
    非他命，屬毒品危害防制條例第2條第2項第2款所稱之第二
    級毒品（含外包裝袋7個，驗餘淨重合計為58.5881公克），
    又盛裝前開第二級毒品甲基安非他命之包裝袋，仍殘留微量
    毒品，而無法將之完全析離，是其包裝袋與殘留其上之第二
    級毒品甲基安非他命當已無法析離，而應視為毒品，故應與
    所盛裝之第二級毒品甲基安非他命併予沒收銷燬。又上開甲
    基安非他命經鑑驗而耗損之部分，既已滅失，當毋庸再為沒
    收銷燬之宣告。另扣案之塑膠鏟管1支，為被告所有且供犯
    本案犯行所用之物，爰依刑法第38條第2項前段之規定，宣
    告沒收。
三、依刑事訴訟法第449條第1項前段、第450條第1項、第454條
    第2項，毒品危害防制條例第10條第2項、第18條第1項前段
    ，刑法第11條、第47條第1項、第41條第1項前段、第38條第
    2項前段，逕以簡易判決處刑如主文。
四、如不服本判決，得於判決書送達之翌日起20日內，以書狀敘
    述理由，向本院提出上訴（須附繕本）。
本案經檢察官吳宇軒聲請簡易判決處刑。
中　　華　　民　　國　　110 　年　　12　　月　　13　　日
                  刑事第七庭    法  官  巫美蕙
以上正本證明與原本無異。
如不服本件判決，得於判決書送達之翌日起20日內，表明上訴理
由，向本院提起上訴狀（須附繕本）。
中　　華　　民　　國　　110 　年　　12　　月　　13　　日
                                書記官  林婷儀
附錄本案論罪科刑法條：
毒品危害防制條例第10條第2項
施用第一級毒品者，處6月以上5年以下有期徒刑。
施用第二級毒品者，處3年以下有期徒刑。